臺灣雲林地方法院刑事判決　　　　　　　 94年度簡上字第2號
上　訴　人　臺灣雲林地方法院檢察署檢察官
被　　　告　丙○○
　　　　　　　　　　　2樓
上列上訴人因被告傷害案件，不服本院虎尾簡易庭93年度虎簡字
第252 號中華民國93年11月5 日第一審簡易判決（聲請案號：93
年度調偵字第72號），提起上訴，本院管轄之第二審合議庭判決
如下：
    主  文
上訴駁回。
    事  實
一、丙○○係址設雲林縣西螺鎮○○里○○路293 號之1 「儂美
    理容院」負責人，於民國93年5 月18日0 時30分許，在上開
    理容院1 樓，因乙○○之薪資、上班時間問題，雙方發生口
    角，詎丙○○竟基於傷害人身體之犯意，徒手毆打乙○○，
    並以手拉住乙○○頸部頭髮後，壓住其頭朝地板推撞，復以
    牙齒咬乙○○左手臂，致乙○○受有右側頂骨血腫4 乘3公
    分、左側臉部挫傷、頭皮挫傷、頸部挫傷、左手肘挫傷、右
    手臂瘀青、右大腿擦傷11公分（簡易處刑書誤載為頭皮外傷
    、頭皮腫、右下腿擦傷）、輕微腦震盪、左手臂咬傷之傷害
    。
二、案經乙○○訴由雲林縣警察局西螺分局報告臺灣雲林地方法
    院檢察署檢察官偵查後聲請簡易判決處刑。
    理  由
一、訊據被告丙○○雖坦承係「儂美理容院」負責人，惟矢口否
    認有何傷害之犯行，辯稱：於93年5 月17日22時許，乙○○
    與客人發生口角，我就叫她不要做了，我沒有積欠乙○○薪
    資。而於93年5 月18日0 時30分許，我根本沒有與乙○○發
    生口角，也沒有毆打她，乙○○所受的傷是被她的朋友陳振
    耀毆打造成，因為陳振耀經常毆打她等語。經查：
  (一)證人乙○○於偵查中證述：被告於93年5 月18日0 時30分，
    在雲林縣西螺鎮○○里○○路293 號之1 「儂美理容院」毆
    打我，被告用手打我巴掌，用手拉我頭髮壓在地上去撞地板
    ，用牙齒咬我的手臂。被告是「儂美理容院」老闆，我受僱
    於她，因為我要向被告領約新臺幣（下同）20,000元薪水，
    但被告不願意讓我領，我向被告要，她說我再說就要打我，
    然後我說，被告就打我等語（見調偵卷第10頁至第11頁）；
    於本院證述：我認識被告，她是「儂美理容院」老闆，我從
    92年底到「儂美理容院」工作，一直到她傷害我當天凌晨。
    於93年5 月18日0 時30分至1 時，我因為缺錢，向被告要求
    領約20,000元薪水，她說不行。被告要求小姐儘量住在店裡
    ，因為店是24小時營業，但是我有時候要回去，當天被告就
    要計算我遲到時間，我要被告不要這樣，要跟被告說清楚，
    我就慢慢說，被告說我再說就要打我，之後被告就在「儂美
    理容院」1 樓打我。被告先用手打我嘴巴，再從脖子後面拉
    我頭髮往地上撞右邊額頭，我反手要將她的手解開，結果我
    的左手就被她咬傷，我因為罹患癲癇沒有體力，而且被告力
    氣大，所以我沒有反抗。我左手有咬傷、頭部有受傷，腳的
    擦傷是被告壓我在地上，擦撞到地面造成的。我被打得頭暈
    暈的，就亂按電話，我朋友告訴我要去報案，我就自己走出
    去，後來在延平路媽祖廟那裡，我朋友過來接我，我就先去
    西螺派出所報案，警察有與我去「儂美理容院」，因為我說
    怕再被打，我拿到皮包後就去醫院，我拿皮包時，被告有在
    場等語（見本院卷第41頁至第48頁）。綜觀證人乙○○上開
    證詞就：(1)傷害發生之原因、時間、地點；(2)被告傷害之方
    式、過程等重要情節前後證述一致，堪以採信。
  (二)又證人甲○○即雲林縣警察局西螺分局西螺派出所員警於本
    院證述：93年5 月18日0 時30分我值備勤勤務，當天因為值
    班接獲報案說雲林縣西螺鎮○○路293 之1 「儂美理容院」
    有糾紛，所以我有前往該處。乙○○有過來派出所，我在派
    出所內看到乙○○時，乙○○跟我說是財務糾紛，她要去跟
    被告領錢，被告有打她，當時乙○○外表有一點激動，乙○○說要拿衣服，我就跟乙○○到「儂美理容院」去。到「儂
    美理容院」後，只有被告在店裡，被告有唸乙○○，乙○○
    有去拿東西，我就載乙○○回派出所，之後好像是人家來載
    她等語（見本院卷第99頁至第101 頁）。佐以證人甲○○於
    93年5 月18日0 時至3 時係值備勤職務，且於同日0 時至2
    時間，有前往「儂美理容院」處理被告與乙○○糾紛一事，
    此有雲林縣警察局西螺分局94年4 月5 日西警刑字第094000
    2992號函及所附勤務分配表、員警工作紀錄簿各1 份在卷可
    參（見本院卷第52頁至第54頁）。可證被告與乙○○於93年
    5 月18日0 時30分許，雙方在「儂美理容院」確有因薪資問
    題發生糾紛，嗣乙○○前往西螺派出所報案，並由證人甲○○陪同返回「儂美理容院」拿取物品，足以佐證證人乙○○
    上開證詞係屬真實。
  (三)復佐以證人乙○○係於93年5 月18日1 時50分至慈愛綜合醫
    院急診，並住院治療7 日，依病歷記載乙○○受有右側頂骨
    血腫4 乘3 公分、左側臉部挫傷、頭皮挫傷、頸部挫傷、左
    手肘挫傷、右手臂瘀青、右大腿擦傷11公分、輕微腦震盪、
    左手臂咬傷之傷害，此有慈愛綜合醫院94年3 月14日慈愛醫
    事字第0940000052號函覆之主治醫師回復單及病歷資料各1
    份在卷可參（見本院卷第32頁至第37頁、第63頁至第95頁）
    ，核與證人乙○○證述被毆打之部位相符，益證其上開證詞
    係屬真屬。
  (四)綜上證據，足證被告與證人乙○○，確於93年5 月18日0 時
    30分許，在雲林縣西螺鎮○○里○○路293 號之1 「儂美理
    容院」1 樓，因乙○○之薪資、上班時間問題，雙方發生口
    角，被告即徒手毆打乙○○，並以手拉住乙○○頸部頭髮後
    ，壓住其頭朝地板推撞，復以牙齒咬乙○○左手臂，致乙○○受有右側頂骨血腫4 乘3 公分、左側臉部挫傷、頭皮挫傷
    、頸部挫傷、左手肘挫傷、右手臂瘀青、右大腿擦傷11公分
    、輕微腦震盪、左手臂咬傷之傷害。被告仍辯稱：我沒有積
    欠乙○○薪資，於93年5 月18日0 時30分許，我沒有與乙○○發生口角，也沒有毆打她等語，顯然不足採信。
二、論罪科刑之理由：
  (一)被告丙○○所為，係犯刑法第277條第1項之傷害罪。
  (二)原審依上述事證，適用刑法第277 條第1 項、第41條第1 項
    前段、罰金罰鍰提高標準條例第1 條前段、第2 條規定，並
    審酌被告犯罪之動機、目的、手段、所生危害、智識程度、
    犯後態度等一切情狀，量處被告有期徒刑2 月，並諭知易科
    罰金之折算標準。經核原審判決認事、用法及量刑均適法、
    妥當，應予維持，檢察官上訴意旨認被告迄今仍未賠償告訴
    人所受損害，指摘原判決量刑過輕，為無理由，應予駁回。
三、適用之法律：
    刑事訴訟法第455 條之1第3 項、第368條。
中　　華　　民　　國　　94　　年　　5 　　月　　20　　日
                  刑事第三庭    審判長法  官 劉 國 賓
                                      法  官 廖 國 勝
                                      法  官 蘇 錦 秀
以上正本證明與原本無異。
本件不得上訴。
                                      書記官 李 雅 怡
中　　華　　民　　國　　94　　年　　5 　　月　　20　　日
【論罪科刑法條】
刑法第277條：
傷害人之身體或健康者，處3 年以下有期徒刑、拘役或1,000 元
以下罰金。
犯前項之罪因而致人於死者，處無期徒刑或7 年以上有期徒刑；
致重傷者，處3年以上10年以下有期徒刑。
